臺灣新竹地方法院刑事判決
109年度訴字第641號
公  訴  人  臺灣新竹地方檢察署檢察官
被      告  林泰宏



指定辯護人  本院公設辯護人林建和
上列被告因違反毒品危害防制條例案件，經檢察官提起公訴（10
9年度偵字第7349號），本院判決如下：
    主  文
林泰宏販賣第三級毒品未遂，處有期徒刑壹年拾月。緩刑伍年，
緩刑期間付保護管束，並應於本判決確定之日起貳年內，向公庫
支付新臺幣伍萬元，及於本判決確定之日起貳年內，向指定之政
府機關、政府機構、行政法人、社區或其他符合公益目的之機構
或團體提供壹佰貳拾小時之義務勞務。
扣案如附表所示之物均沒收。
    犯罪事實
一、林泰宏明知其就醫所取得之含氟硝西泮成分之FM2藥丸（以
    下簡稱FM2藥丸），為毒品危害防制條例列管之第三級毒品
    ，非經許可不得販賣，竟基於販賣第三級毒品牟利之犯意，
    於民國109年6月28日下午4時4分許間，使用其所有之IPhone
    8PLUS手機登錄網路通訊軟體「We Chat」，以暱稱「tai」
    名義，在公開聊天室群組中張貼「要戰鬥機的私我」等販賣
    毒品廣告訊息。經員警執行網路巡邏任務，發現上情，遂於
    同日晚上11時54分許，喬裝買家與林泰宏約定以新臺幣（下
    同）1600元之代價購買第二級毒品FM2藥丸20顆，並相約於1
    09年6月29日凌晨1時30分許，在新竹市○區○○路00號之便利
    商店前交易，嗣林泰宏於約定時間到場，於收取款項及交付
    上揭FM2藥丸時，為員警當場表明身分加以逮捕而不遂，並
    扣得如附表所示之FM2藥丸20顆及林泰宏聯絡販賣毒品使用
    之手機1支等物。
二、案經新北市政府警察局新莊分局報告臺灣新竹地方檢察署檢
    察官偵查後提起公訴。
    理  由
壹、證據能力之認定
一、本件被告之供述，被告及辯護人並未主張係以不正方法取得
    或筆錄記載與實際所述不符合之情形而無證據能力，足認被
    告於警詢、偵查中之供述，均屬出於自由意識之陳述，無何
    任意性之瑕疵可指，應具有證據能力。
二、至本院下列所引用其餘非供述證據部分，被告及辯護人於本
    院均未主張排除該非供述證據之證據能力，且迄本院言詞辯
    論終結前均未表示異議，本院審酌前揭非供述證據之取得過
    程亦無何明顯瑕疵，且無顯有不可信之情況，認均有證據能
    力。
貳、實體部分
一、認定犯罪事實構成要件之證據及理由
（一）訊據被告就其所為上揭販賣第三級毒品FM2藥丸犯行，已
      於警詢、偵查中、本院調查訊問、準備程序及審理時坦承
      不諱（見偵卷第8至10、39至39頁反面、47至48頁，本院
      訴字卷第35至42、141至153頁）。
（二）並有下列書證、扣案物品可證：
   1、新莊分局新莊派出所警員陳建瑜於109年6月29日製作之職
      務報告1份。（見偵卷第11頁）
   2、（被告林泰宏）新北市政府警察局新莊分局扣押筆錄、扣
       押物品目錄表、扣押物品收據各1份。（見偵卷第12至15
      頁）
   3、新莊分局偵查隊（網路巡查）對話譯文一覽表1份。（見
      偵卷第18至18頁反面）
   4、（被告林泰宏）勘察採證同意書1份。（見偵卷第21頁）
   5、新北市政府警察局新莊分局新莊派出所偵辦林泰宏涉嫌毒
      品危害防制條例案查獲物品相片8張、警方與犯嫌林泰宏W
      eChat對話貼圖翻拍照片5張。（見偵卷第22至26頁）
   6、新北市政府警察局新莊分局查獲涉嫌違反毒品危害防制條
      例案件毒品初步鑑驗報告單1份。（見偵卷第27頁）
   7、新北市政府警察局新莊分局查獲毒品案重量鑑定證明書1
      份。（見偵卷第28頁）
   8、「tai」之WeChat ID及貼文翻拍照片2張。（見偵卷第41
      至42頁）
   9、被告林泰宏於109年9月3日本院準備程序時庭呈之「瑞安
      診所109年6月23日門診醫療費用收據1份」。（見本院訴
      字卷第43頁）
   10、（被告林泰宏）瑞安診所診療紀錄1份。（見本院訴字卷
       第47至55頁）
   11、新北市政府警察局扣案毒品送驗紀錄表1份。（見本院訴
       字卷第63頁）
   12、扣案物照片（第三級毒品FM2(服爾眠錠)20顆）2張。（
       見本院訴字卷第79頁）
   13、臺北榮民總醫院109年9月3日毒品成分鑑定書1份。（見
       本院訴字卷第81頁）
      【鑑驗結果：
        檢體編號：C0000000
        檢體外觀：2/十字刻痕，白色錠劑19顆及不完整1顆
        毛重：7.1072公克（含包裝重）
        淨重：3.9163公克
        取樣量：0.1978公克
        驗餘量：3.7185公克（驗餘18顆及不完整1顆）
　　　　結果判定：檢出成分氟硝西泮】
   14、扣案物照片（iphone 8 plus手機1支）2張。（見本院訴
       字卷第97頁）
   15、扣案物：氟硝西泮19粒7.1公克。（109年度院安保管字
       第121號扣押物品清單，見本院訴字卷第77頁）【備註：
       含不完整1粒】
   16、扣案物：（被告林泰宏）Iphone8 Plus手機1支。（109
       年度院保管字第752號扣押物品清單，見本院訴字卷第89
       頁）
（三）綜上所述，被告前揭任意性自白堪認與事實相符，應堪採
      信，本件事證明確，被告上揭將其就醫所取得之FM2藥丸
      ，在網路上貼文販賣牟利，嗣與喬裝買家之員警聯繫並談
      妥交易毒品內容及價金，其抵達約定地點進行交易時，因
      員警並無買受毒品之真意，實際上不能真正完成交易，而
      販賣第三級毒品未遂之犯行，堪予認定，應予以依法論科
      。
二、新舊法比較
　　按行為後法律有變更者，適用行為時之法律，但行為後之法
    律有利於行為人者，適用最有利於行為人之法律，刑法第2
    條第1項定有明文。又毒品危害防制條例第4條第2項、第17
    條第2項業經立法院修正，並由總統於109年1月15日以總統
    華總一義字第10900004091號令修正公布，於被告行為後之
    同年7月15日生效。
　　修正前毒品危害防制條例第4條第3項係規定：「製造、運輸
    、販賣第三級毒品者，處無期徒刑或7年以上有期徒刑，得
    併科七百萬元以下罰金」，修正後係規定：「製造、運輸、
    販賣第二級毒品者，處七年以上有期徒刑，得併科一千萬元
    以下罰金」，修正後係提高罰金刑。
　　修正前同條例第17條第2項係規定：「犯第4條至第8條之罪
    於偵查及審判中均自白者，減輕其刑」修正後係規定：「犯
    第4條至第8條之罪於偵查及歷次審判中均自白者，減輕其刑
    」，修正後將該條項減刑之規定限縮於歷次審判中均自白始
    得適用，經比較結果，新法並未較為有利於行為人，自應適
    用行為時即修正前之規定論處。
三、論罪科刑：
（一）核被告所為，係犯修正前毒品危害防制條例第4 條第6 項
      、第3 項之販賣第三級毒品未遂罪。
（二）減輕事由：
   1、按犯毒品危害防制條例第4條至第8條之罪，於偵查及審判
      中均自白者，減輕其刑，修正前毒品危害防制條例第17條
      第2項定有明文。查被告就其所為販賣第三級毒品未遂犯
      行，已於警詢、偵查中及本院調查訊問、準備程序及審理
      時坦承不諱，有毒品危害防制條例第17條第2項規定之適
      用，應依法減輕其刑。
   2、被告已著手販賣第三級毒品犯行之實行，惟未得逞，應論
      以未遂犯，爰依刑法第25條第2 項規定，按既遂犯之刑度
      減輕其刑。
　 3、被告有上揭減輕事由，應依法遞減之。　　
（三）爰審酌被告以在網路上公開貼文之方式販賣第三級毒品，
      助長施用毒品惡習，造成人民生命健康受損之成癮性及危
      險性，其不僅戕害國人身體健康，且有危害社會安全之虞
      ，兼衡被告犯後坦承犯行，已知其所為於法有違之犯後態
      度，及審酌其販賣未遂所約定之交易毒品數量、金額，暨
      其自陳高職畢業之智識程度，現有正當工作，已經離婚，
      育有一名年幼子女由前妻照顧，偶爾會提供撫養費用予前
      妻，家中經濟狀況勉持，且前無刑事前案紀錄（參見臺灣
      高等法院被告前案紀錄表）等一切情狀，量處如主文所示
      之刑。
四、緩刑：
　　被告未曾因故意犯罪而受有期徒刑以上刑之宣告，此有臺灣
    高等法院被告前案紀錄表1 份在卷可稽，其因一時失慮致罹
    刑典，犯後坦承犯行，並具悔意，經本案之偵審程序，當知
    所警惕，信無再犯之虞，本院認其所宣告之刑以暫不執行為
    適當，爰依刑法第74條第1 項第1 款之規定，併予宣告緩刑
    5年，以啟自新。
　　又為期被告能建立正確之價值觀，並參酌其資力及所犯情節
    等情，依刑法第74條第2項第4款、第5款之規定，命其應於
    判決確定之日起2年內，向公庫支付5萬元，及於判決確定之
    日起2年內，向指定之政府機關、政府機構、行政法人、社
    區或其他符合公益目的之機構或團體，提供120小時義務勞
    務，並依同法第93條第1項第2款之規定，於緩刑期間內付保
    護管束。倘被告違反上開規定應行之負擔情節重大者，依刑
    法第75條之1第1項第4款之規定，得由檢察官聲請撤銷其緩
    刑之宣告。
五、沒收：
 1、扣案如附表編號1所示之FM2藥丸，經鑑驗含有第三級毒品成
    分已如前述，為違禁物，爰依刑法第38條第1 項規定沒收之
    。
 2、至於扣案如附表編號2所示之手機，為被告聯絡本次販賣第
    三級毒品所用之物，為其供犯罪所用之物，不問屬於行為人
    與否，依照毒品危害防制條例第19條第1 項規定沒收之。
據上論斷，應依刑事訴訟法第299條第1項前段，判決如主文。
本案經檢察官吳志中提起公訴，經檢察官陳中順到庭執行職務。
中    華    民    國   110    年     5    月     13   日
                  刑事第八庭 審判長法  官  廖素琪  
                                   法  官  潘韋廷
                                   法  官  林哲瑜
以上正本證明與原本無異。
如不服本判決應於收受判決後20日內向本院提出上訴書狀，並應
敘述具體理由。其未敘述上訴理由者，應於上訴期間屆滿後20日
內向本院補提理由書（均須按他造當事人之人數附繕本）「切勿
逕送上級法院」。
中　　華　　民　　國　　110 　年　　5 　　月　　19　　日
  　　　　　　　　　　　　　　　　 書記官　曾柏方　　 
附錄論罪科刑法條：
修正前毒品危害防制條例第4條：
製造、運輸、販賣第一級毒品者，處死刑或無期徒刑；處無期徒
刑者，得併科新臺幣二千萬元以下罰金。
製造、運輸、販賣第二級毒品者，處無期徒刑或7年以上有期徒
刑，得併科新臺幣一千萬元以下罰金。
製造、運輸、販賣第三級毒品者，處7年以上有期徒刑，得併科
新臺幣七百萬元以下罰金。
製造、運輸、販賣第四級毒品者，處5年以上12年以下有期徒刑
，得併科新臺幣三百萬元以下罰金。
製造、運輸、販賣專供製造或施用毒品之器具者，處1年以上7年
以下有期徒刑，得併科新臺幣一百萬元以下罰金。
前五項之未遂犯罰之。
附表：
編號 扣案物 備註 1 氟硝西泮19粒，7.1公克。 【備註：含不完整1粒】 109年度院安保管字第121號扣押物品清單  2 Iphone8 Plus手機1支。 109年度院保管字第752號扣押物品清單 門號：0000000000